臺灣桃園地方法院刑事判決
111年度交簡上字第223號
上  訴  人  臺灣桃園地方檢察署檢察官 
被      告  邱坤延



上列上訴人因被告公共危險案件，不服本院於中華民國111年5月
30日所為111年度審交簡字第96號第一審刑事簡易判決（起訴案
號：110年度偵字第35773號），提起上訴，本院管轄之第二審合
議庭判決如下：
    主  文
上訴駁回。
    犯罪事實及理由
一、按上訴得明示僅就判決之刑、沒收或保安處分一部為之，刑
    事訴訟法第348條第3項定有明文，此於對於簡易判決之上訴
    ，依刑事訴訟法第455條之1第3項規定準用之。查本案經檢
    察官於上訴書及本院準備程序中表明僅就原判決量刑未論以
    累犯之部分提起上訴（見本院交簡上卷第17至21頁、第47至
    48頁），依上說明，本院審理範圍即僅限於原判決之量刑部
    分，至本案之犯罪事實、證據及論罪等其他部分，則皆不在
    本件審判範圍內，並逕引用原審簡易判決書之記載（如附件
    ）。
二、檢察官上訴意旨略以：檢察官已在本案起訴書之犯罪事實及
    證據並所犯法條欄具體指出被告邱坤延構成累犯之事實及應加
    重其刑之理由，並提出刑案資料查註紀錄表等作為證明之方法
    ，而足以證明被告構成累犯且應加重其刑，原審逕認檢察官
    未盡舉證責任而未將被告本案犯行論以累犯，顯非妥適，請
    求撤銷原判決，另論以累犯並加重其刑等語。
三、本院之判斷：
　㈠按刑事審判之量刑，在於實現刑罰權之分配的正義，故法院
    對科刑判決之被告量刑，應符合罪刑相當原則，使罰當其罪
    ，此所以刑法第57條明定科刑時應審酌一切情狀，尤應注意
    該條所列各款情形，以為科刑輕重之標準。而量刑之輕重，
    係實體法上賦予事實審法院得依職權自由裁量之事項，苟法
    院於量刑時，已以行為人之責任為基礎，並斟酌刑法第57條
    各款所列情狀，而未逾越法定範圍，又未濫用其職權，即不
    得遽指為違法（最高法院72年台上字第6696號、75年台上字
    第7033號、96年度台上字第760號判決意旨參照）。
　㈡查原審以行為人之責任為基礎，審酌被告前於民國108年間即
    有公共危險等案件，經法院論罪科刑及執行完畢紀錄，前亦
    有3次酒後駕車犯公共危險罪之情形，此有臺灣高等法院被
    告前案紀錄表1份附卷可參，詎猶不知悔改，本次仍執意於
    飲酒後駕駛動力交通工具行駛於道路，危及公眾交通安全，
    枉顧其他用路人之生命、財產安全，為警查獲時之吐氣所含
    酒精濃度為每公升0.41毫克，殊屬不該，惟念其本次酒後駕
    車涉犯公共危險案件距前次已逾2年餘，且犯後坦認犯行，
    態度良好，及其於本院準備程序中所自述之智識程度、工作
    、家庭生活等一切情狀（見本院審交易卷第37頁），量處有
    期徒刑6月，並諭知以新臺幣1,000元折算1日為易科罰金之
    折算標準，本院認原審就刑之量定，已斟酌刑法第57條各款
    所列情形及其他科刑事項，既未逾越法定刑度，又未濫用裁
    量之權限，所量處之刑應屬適當，於法並無違誤。
　㈢再按刑事訴訟法第161條第1項規定：「檢察官就被告犯罪事
    實，應負舉證責任，並指出證明之方法。」此為檢察官就被
    告有罪事實應負實質舉證責任之概括性規定，非謂除有罪事
    實之外，其他即可不必負舉證責任。此一舉證責任之範圍，
    除犯罪構成事實（包括屬於犯罪構成要件要素之時間、地點
    、手段、身分、機會或行為時之特別情狀等事實）、違法性
    、有責性及處罰條件等事實外，尚包括刑罰加重事實之存在
    及減輕或免除事實之不存在。又被告之「累犯事實」，係對
    被告不利之事項，且基於刑法特別預防之刑事政策，此係被
    告個人加重刑罰之前提事實，單純為被告特別惡性之評價，
    與實體公平正義之維護並無直接與密切關聯，尚非法院應依
    職權調查之範圍，自應由檢察官負主張及指出證明方法之實
    質舉證責任。檢察官所提出之相關證據資料，應經嚴格證明
    程序，即須有證據能力並經合法調查，方能採為裁判基礎。
    如此被告始能具體行使其防禦權，俾符合當事人對等及武器
    平等原則，而能落實中立審判之本旨及保障被告受公平審判
    之權利。至檢察官若未主張或具體指出證明方法，法院因而
    未論以累犯或依累犯規定加重其刑，基於累犯資料本來即可
    以在刑法第57條第5款「犯罪行為人之品行」中予以負面評
    價，自仍得就被告可能構成累犯之前科、素行資料，列為刑
    法第57條第5款所定「犯罪行為人之品行」之審酌事項。於
    此情形，該可能構成累犯之前科、素行資料既已列為量刑審
    酌事由，對被告所應負擔之罪責予以充分評價，依重複評價
    禁止之精神，自無許檢察官事後循上訴程序，以該業經列為
    量刑審酌之事由應改論以累犯並加重其刑為由，指摘原判決
    未依累犯規定加重其刑違法或不當（最高法院110年度台上
    字第5660號判決意旨參照）。
　㈣查本件檢察官固於起訴書之犯罪事實欄記載「邱坤延前因公
    共危險案件，經臺灣桃園地方法院以108年度審交簡字第49
    號判決判處有期徒刑6月確定，於民國108年6月27日易科罰
    金執行完畢」等語，然檢察官既僅提出刑案資料查註記錄表
    為憑，而未就本案被告構成累犯之事實具體指出證明方法，
    亦未對於被告應加重其刑之事項盡主張及說明責任，原審因
    此未對被告論以累犯及加重其刑，自無不當之處。
　㈤至檢察官雖於上訴後，於本院審理中就被告構成累犯之事實
    及應加重其刑之事項，主張並指出證明之方法（見本院交簡
    上卷第55至61頁），惟原審既已將被告前開公共危險案件之
    前科紀錄列為量刑審酌之事由並詳論如上，顯已對被告所應
    負擔之罪責予以充分評價，基上說明，本諸重複評價禁止之
    精神，自無許檢察官事後再循上訴程序，以前開量刑審酌事
    由應改論以累犯並加重其刑為由，指摘原判決未依累犯規定
    加重其刑為違法或不當。
　㈥綜上所述，檢察官以前詞提起本件上訴，為無理由，應予駁
    回。
據上論斷，應依刑事訴訟法第455條之1第1項、第3項、第368條
、第373條，判決如主文。
本案經檢察官楊挺宏提起公訴，檢察官賴瀅羽提起上訴，檢察官
賴怡伶到庭執行職務。
中　　華　　民　　國　　111 　年　　12　　月　　7 　　日
                  刑事第十五庭　審判長法　官　林龍輝
                                      法  官  林岷奭
                                      法  官  郭于嘉
以上正本證明與原本無異。
不得上訴。
        　　　　　　　　　　　　　　　書記官　蔡得憲　
中　　華　　民　　國　　111 　年　　12　　月　　7 　　日
附件：本院111年度審交簡字第96號刑事簡易判決